【裁判字號】    97,消債更,824
【裁判日期】    971125
【裁判案由】    更生事件
【裁判全文】
臺灣板橋地方法院民事裁定           97年度消債更字第824號
聲  請  人  甲○○
上列當事人因消費者債務清理事件聲請更生，本院裁定如下：
    主  文
聲請駁回。
聲請費用由聲請人負擔。
    理  由
一、按債務人與金融機構協商成立者，不得聲請更生或清算，但
    因不可歸責於己之事由，致履行顯有重大困難者，不在此限
    ；本條例施行前，債務人依金融主管機關協調成立之中華民
    國銀行公會會員辦理消費金融案件無擔保債務協商機制與金
    融機構成立之協商，準用前項之規定，消費者債務清理條例
    第151條第 5項、第6項分別定有明文。又聲請更生或清算不
    合程式或不備其他要件者，法院應以裁定駁回之，但其情形
    可以補正者，法院應定期間先命補正，復為同條例第 8條所
    明定。
二、本件聲請意旨略以：其有不能清償債務之情事，目前債務總
    金額為新臺幣（下同）0000000 元，消費者債務清理條例施
    行前，曾依照中華民國銀行公會會員辦理消費金融案件無擔
    保債務協商機制，與其最大債權金融機構安泰商業銀行股份
    有限公司成立協商，雙方約定聲請人自民國95年11月起，分
    80期，利率6%，每月以46350 元依各債權銀行債權金額比例
    清償其各項債務，直至全部清償為止；惟其因經營茶館，每
    月盈餘並不穩定，近來受經濟不景氣影響，生意每況愈下，
    再加上配偶已失業5 年，全家生活支出均依靠聲請人一人，
    面對支出大於收入之情況，聲請人只能依靠借貸度日，卻也
    因此導致債務愈滾愈大，雖曾於96年9 月30日提出延期繳款
    之申請，但期限屆滿後仍舊無力繳款，遂於96年12月毀諾，
    毀諾實非聲請人所意願，實係因受景氣影響致無法增加收入
    ，其應具有不可歸責於己事由，懇請裁定開始更生等語。
三、查聲請人之主張，固有協議書、無擔保債務還款計畫、聯合
    徵信中心債權人清冊及安泰商業銀行97年10月1 日之民事陳
    報狀等件足憑，惟查，聲請人陳報自95年7 月1 日起至97年
    6 月30日止，每月收入30000 元，則其於協商當時，即可評
    估可否履行協商條件，而仍願以每月46350 元成立協商，即
    應受該協議之拘束，聲請人所稱近來收入減少乙事，則未據
    聲請人舉證證明，經命補正，仍未提出，自難認與消費者債
    務清理條例第151 條第5 項但書「因不可歸責於己之事由，
    致履行顯有重大困難者」之要件相符，職此，聲請人聲請更
    生，違背消費者債務清理條例第151 條第5 、6 項之規定，
    上開欠缺又屬無從補正，依上說明，自應駁回其更生之聲請
    ，爰裁定如主文。
中    華    民    國    97    年    11    月    25    日
                  民事第三庭    法      官  陳映如
上為正本係照原本作成
如不服本裁定，應於裁定送達後10日內，以書狀向本院提出抗告
，並繳納抗告費新臺幣1千元
中    華    民    國    97    年    11    月    26    日
                                書  記  官  李錦輝


司法院資訊處製作；財團法人民間司法改革基金會備份。
